【裁判字號】    96,上,44
【裁判日期】    970131
【裁判案由】    確認委任關係存在等
【裁判全文】
臺灣高等法院高雄分院民事判決            96年度上字第44號
上  訴  人  癸○○
            乙○○
            丑○○○
訴訟代理人  子○○
共      同
訴訟代理人  顏宏斌律師
被 上訴 人  戊○○○
            甲○○
上列當事人間因確認委任關係存在等事件，對於民國96年1 月9
日臺灣高雄地方法院95年度訴字第2936號第一審判決提起上訴，
本院於97年1 月23日辯論終結，茲判決如下：
    主  文
原判決廢棄。
被上訴人在第一審之訴及假執行之聲請均駁回。
第一、二審訴訟費用由被上訴人負擔。
    事實及理由
一、被上訴人主張：兩造均為翠華二期甲區國宅（下稱翠華國宅
    ）之住戶，民國95年6 月間翠華國宅召開區分所有權人會議
    ，改選第三屆管理委員會（下稱管委會）管理委員，經選出
    10名管理委員即被上訴人戊○○○、甲○○、上訴人癸○○
    、丑○○○、訴外人壬○○、辛○○、庚○○、丙○○、丁
    ○○○及己○○。嗣於95年6 月28日召開管委會會議，由該
    10名管理委員互選主任委員、監察委員及財務委員，經互選
    結果主任委員由戊○○○以6 票、監察委員由壬○○以6 票
    、財務委員由甲○○以6 票選出，詎以3 票落選主任委員之
    癸○○，竟藉管理委員不解法令及規約規定之機會，而稱戊
    ○○○非區分所有權人，依法不得擔任主任委員，片面宣布
    其獲選為主任委員。其後甲○○於95年7 月初，向第二屆管
    委會財務委員即上訴人乙○○要求移交公共基金會計帳簿，
    竟僅提供95年5 、6 月份帳冊，其餘部分拒絕交付，數日後
    於95年7 月12日，癸○○即擅自宣布撤換財務委員甲○○，
    改由丑○○○擔任，更強制要求甲○○交出95年5 、6 月帳
    冊予乙○○、丑○○○交接。由於癸○○已逕行向翠華國宅
    所在之高雄市左營區公所申請為翠華國宅之第三屆管委會主
    任委員核備登記，且丑○○○亦自居為第三屆管委會財務委
    員，而與第二屆管委會財務委員乙○○共同否認被上訴人2
    人之職務，是被上訴人自有必要訴請確認戊○○○、甲○○
    分別為翠華國宅第三屆管委會主任委員與財務委員，並塗銷
    癸○○申請前揭主任委員之核備登記。又甲○○為第三屆管
    委會財務委員，即得向第二屆管委會財務委員乙○○要求翠
    華國宅全部公共基金會計帳冊及帳戶、印鑑之移交，詎乙○
    ○竟將上開應移交予甲○○之資料物品移交給丑○○○，損
    及翠華國宅全體住戶之權益，茲以起訴狀催告乙○○、丑○
    ○○於起訴狀繕本送達之翌日起7 日內，將翠華國宅公共基
    金收支會計憑證、會計帳簿、財務報表、帳戶存簿、印鑑全
    部移交予甲○○，逾期則依公寓大廈管理條例第20條之規定
    ，請求上訴人乙○○、丑○○○交出等語。乃求為判決：(一)
    確認翠華國宅第三屆管委會與主任委員戊○○○、財務委員
    甲○○之委任關係存在（任期自95年7 月1 日起至96年6 月
    30日止）。(二)乙○○、丑○○○應將翠華國宅公共基金收支
    會計憑證、會計帳簿、財務報表、帳戶存簿、印鑑移交予甲
    ○○。(三)癸○○就翠華國宅第三屆管委會主任委員向高雄市
    左營區公所所為之核備登記，應予塗銷。(四)上開第2 項被上
    訴人願供擔保請准宣告假執行。
二、上訴人則以：兩造均為翠華國宅第三屆管理委員，95年6 月
    28日翠華國宅第三屆管委會會議選舉職務委員，係依據翠華
    二期國宅甲基地管理委員會組織章程（下簡稱翠華國宅管委
    員會組織章程）選出。選舉主任委員時，戊○○○不具翠華
    國宅區分所有人資格，卻表示要與癸○○競選第三屆翠華國
    宅管委會主任委員一職，當時在場之管理委員有主張依據公
    寓大廈管理員條例第25條第3 項規定：「區分所有權人會議
    除第28條規定外，由具區分所有權人身分之管理負責人、管
    理委員主任委員或管理委員為召集人；管理負責人、管理委
    員會主任委員或管理委員喪失區分所有權人資格日起，視同
    解任。」故戊○○○無法參選主任委員。由於戊○○○並未
    當場對上述質疑表示異議，該主任委員選舉形成癸○○同額
    競選，經在場委員同意，全體鼓掌通過由癸○○當選，是戊
    ○○○自始未當選第三屆管委員主任委員，難謂與第三屆管
    委會間有主任委員委任關係存在。又依翠華國宅管委會組織
    章程附件（二）管理委員會執掌表規定，財務委員之產生方
    式係由主委選任，得經委員會同意之，故癸○○有選任財務
    委員之權限，因擔任第二屆管委會財務委員之乙○○與甲○
    ○約定自95年7 月4 日起辦理財務委員相關交接事宜，惟甲
    ○○因個人事務繁忙，經社區總幹事多次聯繫，財務委員相
    關交接事宜至95年7 月12日尚未完成，為避免影響社區公共
    事務推展，第三屆管委會於95年7 月12日第二次委員會議，
    經主任委員癸○○選任丑○○○為新任財務委員，甲○○改
    任環保委員，與相關規定並無衝突，故甲○○與第三屆管委
    會間財務委員委任關係已為終止，故乙○○及丑○○○自無
    義務將翠華國宅公共基金收支會計憑證、會計帳簿、財務報
    表、帳戶存簿、印鑑移交予甲○○掌管。再兩造間之爭執已
    嚴重影響第三屆管委會之運作，故翠華國宅住戶依據公寓大
    廈管理條例第25條第2 項第1 、2 款規定，於95年8 月5 日
    召開第三屆臨時區分所有權人大會，會中決議第三屆管委會
    全部改選，並於95年8 月19日選出第三屆管理委員及推舉出
    各職務委員，新任財務委員邱清境及丑○○○已於95年9 月
    4 日完成財務委員交接相關事宜。戊○○○、甲○○於95年
    8 月5 日第三屆臨時區分所有人大會決議後，已不具備管委
    會管理委員身分，故戊○○○、甲○○與第三屆管委會之委
    任關係即為終止，自無權利為本件請求等語，資為抗辯。
三、原審判決被上訴人全部勝訴，上訴人不服，提起上訴，其上
    訴聲明：(一)原判決廢棄。(二)被上訴人在第一審之訴及假執行
    之聲請均駁回。被上訴人則答辯聲明：上訴駁回。
四、兩造不爭執及爭執之事項：
  甲、兩造不爭執事項：
  (一)兩造均為翠華國宅之住戶，於95年6 月間翠華國宅召開區分
    所有權人會議，改選第三屆管理委員，依法選出10名管理委
    員即戊○○○、甲○○、癸○○、丑○○○、壬○○、辛○
    ○、庚○○、丙○○、丁○○○、己○○。嗣於95年6 月28
    日由該10名管理委員互選主任委員、監察委員及財務委員。
  (二)乙○○有提供95年5 月、6 月份帳冊予甲○○，嗣第三屆管
    委會於95年7 月12日召開第二次委員會議，經主任委員癸○
    ○選任丑○○○為新任財務委員，甲○○改任環保委員，甲
    ○○則有交出95年5 、6 月帳冊予乙○○、丑○○○交接。
  (三)癸○○以翠華國宅管委會名義已向翠華國宅所在之高雄市左
    營區公所申請為翠華國宅之第三屆管委會主任委員核備登記
    。
  (四)翠華國宅住戶於95年8 月5 日召開第三屆臨時區分所有權人
    大會，會中決議第三屆管委會全部改選，並於95年8 月19日
    選出第三屆管理委員及推舉出各職務委員，新任財務委員邱
    清境及丑○○○於95年9 月4 日完成財務委員交接相關事宜
    。
  (五)翠華國宅於96年6 月改選第四屆管理委員，於96年6 月24日
    召開管理委員會職務分配會議，由李金龍擔任主任委員，朱
    秀雲擔任財務委員。
  乙、兩造爭執之事項：
  (一)被上訴人提起確認主任委員、財務委員關係存在之訴，有無
    理由？
  (二)甲○○請求乙○○、丑○○○應將翠華國宅公共基金收支會
    計憑證、會計帳簿、財務報表、帳戶存簿、印鑑移交予甲○
    ○，有無理由？
  (三)被上訴人請求癸○○就翠華國宅第三屆管理委員會主任委員
    向高雄市左營區公所所為之核備登記予以塗銷，有無理由？
五、被上訴人提起確認主任委員、財務委員關係存在之訴，有無
    理由？
  (一)就本件起訴有無確認之利益部分：
  1.按確認之訴非原告有即受確認判決之法律上利益者，不得提
    起。所謂即受確認判決之法律上利益，係指法律關係之存否
    不明確，原告主觀上認其在法律上之地位有不安之狀態存在
    ，且此種不安之狀態，能以確認判決將之除去者而言（最高
    法院52年台上1240號判例足資參照）。
  2.被上訴人訴請確認翠華國宅第三屆管委會與主任委員戊○○
    ○、財務委員甲○○之委任關係存在（任期自95年7 月1 日
    起至96年6 月30日止），就戊○○○部分，上訴人固否認其
    為第三屆主任委員，而就甲○○部分，上訴人則否認其自95
    年7 月12日起至96年6 月30日止擔任財務委員職務，是以，
    兩造就被上訴人於上開任期與管委會間有無委任關係存在有
    所爭執，被上訴人於其私法上地位即有受侵害之危險，如不
    訴請確認，則被上訴人委任關係是否存在無法明確，揆諸前
    開說明，被上訴人就上開期限範圍內提起本件確認之訴，以
    排除法律上地位不安之狀態，自有受確認判決之法律上利益
    。
  3.至甲○○擔任財務委員任期自95年7 月1 日起至同月11日止
    部分，上訴人則未否認其此期間職務，並稱係第三屆管委會
    於95年7 月12日第二次委員會議，經主任委員癸○○選任丑
    ○○○為新任財務委員，甲○○改任環保委員，甲○○財務
    委員之職務乃為終止等情，且甲○○亦自陳係於95年7 月12
    日癸○○擅自宣布撤換財務委員甲○○，改由丑○○○擔任
    ，癸○○並無權限任意變更其職務等語，則就甲○○擔任財
    務委員之任期自95年7 月1 日起至同月11日止部分，並無法
    律關係存否不明確情事，自無以確認判決將之除去之必要，
    難謂有即受確認判決之法律上利益，是甲○○就此部分請求
    確認委任關係存在，即不足取。
  (二)就戊○○○是否為第三屆主任委員部分：
  1.按公寓大廈成立管理委員會者，應由管理委員互推1 人為主
    任委員，又公寓大廈之住戶非該專有部分之區分所有權人者
    ，除區分所有權人會議之決議或規約另有規定外，得被選任
    、推選為管理委員、主任委員或管理負責人，公寓大廈管理
    條例第29條第2 、5 項分別定有明文。是以，公寓大廈之住
    戶，雖非該專有部分之區分所有權人，除區分所有權人會議
    之決議或規約另有規定外，仍得被推選為主任委員。至公寓
    大廈管理條例第25條第3 項前段所定：「區分所有權人會議
    除第28條規定外，由具區分所有權人身分之管理負責人、管
    理委員會主任或管理委員為召集人；管理負責人、管理委員
    會主任委員或管理委員喪失區分所有權人資格日起，視同解
    任。」此規定乃指管委會主任委員擔任區分所有權人會議之
    召集人時所為之限制，必須由具有區分所有權人為之，若喪
    失區分所有權人資格時，則該召集人之身分視同解任，並非
    主任委員之身分喪失，至屬當然，是以，上開2 規定並無牴
    觸之處。本件戊○○○為翠華國宅之住戶，其戶籍設於該國
    宅即高雄市○○區○○路601 巷83號11樓，此有其戶籍資料
    可稽（本院卷第131 頁），並為上訴人所不爭，且該翠華國
    宅區分所有權人會議之決議或規約並無另有規定，則依上開
    公寓大廈管理條例第29條第5 項之規定，其具有擔任管理委
    員會主任委員之資格，即屬明確，上訴人所辯戊○○○不具
    區分所有權人資格，故不得擔任主任委員云云，自不足採。
  2.惟按總會之召集程序或決議方法，違反法令或章程時，社員
    得於決議後3 個月內請求法院撤銷其決議，但出席社員，對
    召集程序或決議方法，未當場表示異議者，不在此限，民法
    第56條第1 項定有明文，查管理委員會決議，其性質與社團
    總會決議相同，自應類推適用上開規定。本件翠華國宅於95
    年6 月間經由區分所有權人會議，改選管理委員，經選出10
    名管理委員後，於95年6 月28日召開管理委員會會議，選舉
    職務委員之事實，為兩造所不爭執，堪信為真。又被上訴人
    主張經互選結果主任委員係戊○○○最高票6 票、監察委員
    為壬○○以6 票最高票、財務委員為甲○○以6 票最高票，
    而當時以3 票落選主任委員之癸○○，竟藉管理委員不解法
    令及規約規定之機會，而稱戊○○○非區分所有權人，依法
    不得擔任主任委員，片面宣布其獲選為主任委員等情，則為
    上訴人所否認，經查，證人即當日在場之管理委員庚○○、
    丙○○、壬○○均一致證稱：原本戊○○○是6 票當選，癸
    ○○是3 票，但現場有人表示戊○○○並非區分所有權人，
    不能當選主委，主席癸○○就宣布戊○○○不是區分所有權
    人，不能當選主委，並宣布自己當選，伊等雖然無奈，但現
    場無人反對等語（本院卷第217 頁），證人己○○並證稱：
    後來伊提名癸○○繼續連任，丑○○○就附議，其他人就沒
    有人再提戊○○○，也沒有人反對等語（本院卷第217 、
    218 頁），且癸○○亦於本院稱：選舉時是選他們（指被上
    訴人）6 票中之6 位委員，其中辛○○表示要推選伊為主任
    委員等語（本院卷第123 頁），是依上開所述，足徵當日職
    務推選會議原係由戊○○○以6 票當選，惟因現場有人質疑
    其非區分所有權人，不得擔任主任委員，隨即經推舉改由癸
    ○○擔任，故會議主席癸○○乃宣布由其自己當選主任委員
    ，當場無人表示反對，會議即告結束。準此，上開決議方法
    縱有不當，惟依上開規定，當場既無人異議，且亦未於會議
    結束後3 個月內，以該管理委員會為被告，請求法院撤銷該
    決議，則該會議宣布癸○○當選為主任委員之決議自仍屬有
    效存在，是戊○○○請求確認其為第三屆主任委員之情，應
    屬無據。
  (三)就甲○○是否為第三屆財務委員部分：
  1.兩造於95年6 月28日召開管理委員會會議，財務委員係由甲
    ○○選出而擔任之事實，為兩造所不爭執，應堪信為真實，
    而甲○○財務委員任期自95年7 月1 日起至同月11日止部分
    ，上訴人從未否認其此期間職務，甲○○亦未表示上訴人有
    否認其此期間職務，是甲○○就此部分提起確認之訴，即無
    確認之利益，前已述之。
  2.次者，甲○○主張癸○○於95年7 月12日擅自宣布撤換其財
    務委員職務，改由丑○○○擔任，癸○○並無權限任意變更
    其職務等情，惟癸○○則抗辯，因第二屆財務委員乙○○與
    甲○○相約自95年7 月4 日起辦理財務委員相關交接事宜，
    惟甲○○因個人事務繁忙，經社區總幹事多次聯繫，財務委
    員相關交接事宜至95年7 月12日尚未完成，故管委會於95年
    7 月12日第二次委員會議，由主任委員癸○○選任丑○○○
    為新任財務委員，甲○○改任環保委員等語。按翠華國宅管
    委會組織章程附件（二）管理委員會執掌表規定，財務委員
    之產生方式為「主委選任，得經委員會同意之」，此有兩造
    提出之住戶手冊可稽（原審卷第51頁、本院卷第51頁），則
    主任委員應有選任財務委員之權限固堪認定。惟若選任之後
    ，於任期中可否改任他人擔任，即無規定，是應認經選任為
    財務委員後，如有無法勝任之正當理由，為避免影響社區公
    共事務推展，自應許主任委員另行選任。查，甲○○係於95
    年6 月28日管委會會議推選為財務委員，任期原為1 年，即
    自95 年7月1 日起至96年6 月30日止，為兩造所不爭，惟其
    確係於約定財務委員交接時間未到場，且迄至95年7 月12日
    均未完成交接一節，為其自認在卷（本院卷第141 頁），並
    經證人己○○證述屬實（本院卷第218 頁），甲○○雖稱：
    約定交接時間，伊在都市發展局查詢社區2 筆款項，且事後
    伊向上訴人約時間交接，均為拒絕云云，然其在都市發展局
    查詢社區款項，尚非應立即處理之事務，並非為不到場交接
    之正當理由，故其乃有可歸責事由存在，至其事後有無向上
    訴人約定時間交接，而為拒絕一情，則為上訴人所否認，甲
    ○○就此並未舉證以實其說，尚難採取，從而，管委會於95
    年7 月12日第二次委員會議，以甲○○無法擔任財務委員，
    由主任委員癸○○選任丑○○○為新任財務委員，甲○○改
    任環保委員，自屬有另行改任之正當理由，是應認甲○○財
    務委員之任期至95年7 月12日改選後即為終止，甲○○訴請
    確認其自95年7 月12日起至96年6 月30日止財務委員委任關
    係存在云云，應無足取。
  (四)就翠華國宅於95年8 月19日經區分所有權人會議，重新改選
    管理委員之效力部分：
  1.翠華國宅住戶依據公寓大廈管理條例第25條第2 項第1 、2
    款規定，以社區發生重大事故有及時處理之必要，經管理負
    責人或管理委員會請求，或區分所有權人5 分之1 以上，及
    其區分所有權比例合計5 分之1 以上，以書面載明召集目的
    及理由請求召集，即共計105 戶，而達標準，於95年8 月5
    日召開第三屆臨時區分所有權人大會，會中決議第三屆管委
    會全部改選，並於95年8 月19日選出第三屆管委會及推舉出
    各職務委員，新任財務委員邱清境及丑○○○於95年9 月4
    日完成財務委員交接相關事宜，為兩造所不爭執，並有公告
    7 份、改選紀錄、95年8 月份委員會會議紀錄、聯署名冊、
    區分所有權人會議簽名冊、會議紀錄可按（原審卷第67至73
    、83、84頁、本院卷第150 至184 頁）。
  2.被上訴人雖主張上開選舉到場人數未達法定標準、改選應不
    合法云云，並提出高雄市政府都市發展局95年9 月8 日高市
    都發住字第0950014201函為據（本院卷第128 頁）。惟依上
    開民法第56條第1 項規定，總會之召集程序或決議方法，違
    反法令或章程時，社員得於決議後3 個月內請求法院撤銷其
    決議，但出席社員，對召集程序或決議方法，未當場表示異
    議者，不在此限，而本件臨時區分所有權人會議決議，其性
    質與社團總會決議相同，若對召集程序或決議方法有所爭執
    ，自應類推適用上開規定，請求法院撤銷區分所有權人會議
    決議（最高法院92年度台上字第2517號判決意旨參照），茲
    上開臨時區分所有權人會議改選管理委員後，迄未經撤銷該
    決議，自應認該決議仍為有效。
  3.基上，依95年8 月19日區分所有權人會議，重新改選管理委
    員結果，被上訴人並非管理委員，有上開改選紀錄足憑（原
    審卷第83頁），則被上訴人自95年8 月19日起即無管理委員
    身分，亦堪認定。
六、甲○○請求乙○○、丑○○○應將翠華國宅公共基金收支會
    計憑證、會計帳簿、財務報表、帳戶存簿、印鑑移交予甲○
    ○，有無理由？
  (一)按管理負責人或管理委員會應定期將公共基金或區分所有權
    人、住戶應分擔或其他應負擔費用之收支、保管及運用情形
    公告，並於解職、離職或管理委員會改組時，將公共基金收
    支情形、會計憑證、會計帳簿、財務報表、印鑑及餘額移交
    新管理負責人或新管理委員會；管理負責人或管理委員會拒
    絕前項公告或移交，經催告於七日內仍不公告或移交時，得
    報請主管機關或訴請法院命其公告或移交，公寓大廈管理條
    例第20條固有明文。惟依前所述，甲○○擔任第三屆財務委
    員職務既自95年7 月12日即為終止，其於同年8 月24日起訴
    請求乙○○、丑○○○應將翠華國宅公共基金收支會計憑證
    、會計帳簿、財務報表、帳戶存簿、印鑑移交付，即無所據
    。
  (二)再者，第三屆臨時區分所有權人大會已決議第三屆管理委員
    全部改選，並於95年8 月19日選出第三屆管理委員及推舉出
    各職務委員，新任財務委員邱清境及丑○○○於95年9 月4
    日完成財務委員交接，亦如前述；而第四屆區分所有權人會
    議亦於96年6 月9 日召開，於同月24日召開職務分配會議，
    並於96年9 月1 區分所有權人會議追認，由李金龍擔任主任
    委員，朱秀雲擔任財務委員，此有會議紀錄可參（本院卷第
    91、92、125 至127 頁），此為兩造所不爭執，且目前財務
    委員由庚○○擔任，業經證人庚○○證述綦詳（本院卷第21
    9 頁），由是觀之，甲○○請求交付上開帳冊等資料，乃屬
    他人之請求權，應已欠缺為訴訟標的之法律關係，而無權利
    保護之必要。
七、被上訴人請求癸○○就翠華國宅第三屆管理委員會主任委員
    向高雄市左營區公所所為之核備登記予以塗銷，有無理由？
    經查，癸○○於95年6 月28日及95年8 月19日第三屆管委會
    會議均被推選為主任委員，業如前述，則被上訴人請求癸○
    ○就翠華國宅第三屆管委會主任委員向高雄市左營區公所所
    為之核備登記予以塗銷，自屬無據。抑且，公寓大廈將管理
    委員會改選結果向主管機關報備，僅屬行政監督範疇，尚無
    發生權利義務變動之法律效果，自無訴請判決之法律上利益
    ，準此，被上訴人請求癸○○為塗銷，乃欠缺保護必要之要
    件，亦無權利保護之必要。
八、綜上所述，戊○○○主張其為第三屆主任委員，及甲○○主
    張其為第三屆財務委員，訴請確認翠華國宅第三屆管理委員
    會與主任委員戊○○○、財務委員甲○○之委任關係存在（
    任期自95年7 月1 日起至96年6 月30日止），並請求乙○○
    、丑○○○應將翠華國宅公共基金收支會計憑證、會計帳簿
    、財務報表、帳戶存簿、印鑑移交予甲○○，暨癸○○應就
    翠華國宅第三屆管理委員會主任委員向高雄市左營區公所所
    為之核備登記，應予塗銷，尚屬無據，其請求不應准許，而
    假執行之聲請，因訴之駁回而失所依附，亦應駁回。原審判
    決被上訴人勝訴，並為假執行之宣告，自有未洽，上訴意旨
    指摘原判決不當，求予廢棄改判，為有理由，自應由本院予
    以廢棄改判，如主文第二項所示。又本件事證已臻明確，兩
    造其餘攻擊防禦方法及舉證，核與判決之結果不生影響，爰
    不逐一論述，附此敘明。
據上論結，本件上訴為有理由，依民事訴訟法第450 條、第78條
、第85條第1 項前段，判決如主文。
中    華    民    國    97    年    1     月    31    日
                            民事第五庭
                                審判長法官  蔡明宛
                                法      官  曾錦昌
                                法      官  魏式璧
以上正本證明與原本無異。
如對本判決上訴，須於判決送達後20日內向本院提出上訴狀，其
未表明上訴理由者，應於上訴後20日內向本院提出上訴理由書（
均須按他造當事人之人數附繕本）。上訴時應提出委任律師或具
有律師資格之人之委任狀，並依附註條文規定辦理。
中    華    民    國    97    年    1     月    31    日
                                書  記  官  林明威
附註：
民事訴訟法第466 條之1 ：對於第二審判決上訴，上訴人應委任
律師為訴訟代理人，但上訴人或其法定代理人具有律師資格者，
不在此限。
上訴人之配偶、三親等內之血親、二親等內之姻親，或上訴人為
法人、中央或地方機關時，其所屬專任人員具有律師資格並經法
院認適當者，亦得為第三審訴訟代理人。第1 項但書及第2 項情
形，應於提起上訴或委任時釋明之。


司法院資訊處製作；財團法人民間司法改革基金會備份。
